臺灣臺北地方法院刑事判決        
110年度審訴字第1426號
公  訴  人  臺灣臺北地方檢察署檢察官
被      告  許安森



上列被告因傷害案件，經檢察官提起公訴（110年度調偵緝字第8
3號），本院判決如下：
    主  文
本件公訴不受理。
    理  由
一、公訴意旨詳如附件起訴書所載。
二、按告訴乃論之罪，告訴人於第一審辯論終結前得撤回其告訴
    ，又告訴經撤回者，應諭知不受理之判決，並得不經言詞辯
    論為之，刑事訴訟法第238條第1項、第303條第3款、第307
    條分別定有明文。
三、查本件被告許安森傷害案件，公訴人認被告所涉犯之刑法第
    277條第1項之罪，依同法第287條前段之規定，須告訴乃論
    。茲告訴人康鑫明已具狀撤回告訴，此有告訴人所出具之刑
    事撤回告訴狀1紙及本院公務電話紀錄附卷可佐（見本院卷
    第69、71頁），依照上開說明，本件被告所涉傷害罪嫌，爰
    不經言詞辯論，逕為諭知不受理之判決。
據上論斷，應依刑事訴訟法第303條第3款、第307條，判決如主
文。　　
中　　華　　民　　國　　111 　年　　1 　　月　　21　　日
                  刑事第二十庭  審判長法  官  洪英花
　　　　　　　　　
　　　　　　　　　                    法  官  宋恩同
　　　　　　　　　
　　　　　　　　　                    法  官  謝欣宓
　　　　　　　
上正本證明與原本無異。 
如不服本判決應於收受送達後20日內向本院提出上訴書狀，並應
敘述具體理由；其未敘述上訴理由者，應於上訴期間屆滿後20日
內向本院補提理由書（均須按他造當事人之人數附繕本）「切勿
逕送上級法院」。告訴人或被害人如對於本判決不服者，應具備
理由請求檢察官上訴，其上訴期間之計算係以檢察官收受判決正
本之日期為準。因疫情而遲誤不變期間，得向法院聲請回復原狀
。
                                      書記官  朱俶伶
中　　華　　民　　國　　111 　年　　1 　　月　　21　　日
附件：
臺灣臺北地方檢察署檢察官起訴書
                                   110年度調偵緝字第83號
　　被　　　告　許安森　男　OO歲（民國00年0月00日生）
　　　　　　　　　　　　住新北市○○區○○路0段000巷0○0
　　　　　　　　　　　　　號2樓
　　　　　　　　　　　　國民身分證統一編號：Z000000000號
上列被告因傷害案件，已經偵查終結，認應該提起公訴，茲將犯
罪事實及證據並所犯法條分敘如下：
　　　　犯罪事實
一、許安森與康鑫明素不相識，許安森於民國109年8月24日4時3
    0分許，在址設臺北市○○區○○路00號之WAVE夜店，在散場後
    因乘坐電梯與康鑫明發生口角衝突，許安森竟於出電梯後，
    基於傷害人身體之犯意聯絡，徒手及持磚頭毆打康鑫明，致
    康鑫明受有左足踝三踝骨折及頸部挫傷等傷害。
二、案經康鑫明告訴偵辦。
　　　　證據並所犯法條
一、證據清單暨待證事實
編號 證據名稱 待證事實  1 被告許安森於警詢及偵查中之供述 被告因搭乘電梯與告訴人發生爭執，並於前開夜店路邊，以單挑方式毆打告訴人成傷之事實。  2 告訴代理人王俊平於警詢之證述 告訴人遭被告毆打，致受有左足踝三踝骨折及頸部挫傷等傷害，委請告訴代理人王俊平代行提出告訴之事實。  3 臺北醫學大學附設醫院診斷證明書(甲診字第25113號) 告訴人受有左足踝三踝骨折及頸部挫傷等傷害之事實  4 現場監視器翻拍畫面 被告與告訴人於前開夜店內發生衝突之事實。 
二、核被告所為，係犯刑法第277條第1項傷害罪嫌。
三、依刑事訴訟法第251條第1項提起公訴。
　此　致
臺灣臺北地方法院
中　　華　　民　　國　  110　　年　　6 　　月　　23 　日
　　　　　　　　　　　　       檢  察  官　葉  耀  群
本件正本證明與原本無異
中　　華　　民　　國　　110 　 年　　8   　月　  16 　日
                               書  記  官  蔡  東  益
附錄本案所犯法條全文
中華民國刑法第277條
傷害人之身體或健康者，處 5 年以下有期徒刑、拘役或 50 萬
元以下罰金。
犯前項之罪，因而致人於死者，處無期徒刑或 7 年以上有期徒
刑；致重傷者，處 3 年以上 10 年以下有期徒刑。